臺灣桃園地方法院民事判決　　 　　　　93年度訴字第1011號
　　原　　　告　合作金庫銀行股份有限公司
　　法定代理人　蘇金豐
　　訴訟代理人　黃振昌
　　被　　　告　甲○○
右當事人間清償債務事件，於民國九十三年十二月二十一日辯論
終結，本院判決如左：
    主    文
被告應給付原告新臺幣參佰伍拾萬元，及自民國九十二年十月五
日起至清償日止，按年息百分之一點七計算之利息，並自民國九
十二年十一月五日起至清償日止，其逾期在六個月以內者，按上
開利率之百分之十，逾期在六個月以上者，按上開利率百分之二
十計付之違約金。
被告應給付原告新臺幣伍拾柒萬捌仟零參拾捌元，及自民國九十
二年十一月五日起至清償日止，按年息百分之七點一零四計算之
利息，並自民國九十二年十二月五日起至清償日止，其逾期在六
個月以內者，按上開利率之百分之十，逾期在六個月以上者，按
上開利率百分之二十計付之違約金。
訴訟費用由被告負擔。
    事      實
甲、原告方面：
一、聲明：如主文第一項、第二項所示。
二、陳述：
  (一)被告於民國八十九年十月五日，邀同訴外人張瑞珍擔任連帶
    保證人，向原告借款新臺幣（下同）三百五十萬元，借款期
    間自八十九年十月五日起至一百零九年十月五日止，約定利
    息依郵政儲金匯業局（下稱郵匯局）二年期定期儲金機動利
    率加年息百分之一，再扣除政府補貼利率年息百分之零點八
    五機動計息【本件原告得請求全部給付時，郵匯局二年期定
    期儲金機動利率百分之一點五五，經加年息百分之零點一，
    再扣除百分之零點八五後，原告得請求之利率為百分之一點
    七】，另約定自實際撥款日起，前三年按月付息，自第四年
    起，以每一個月為一期，共分二百零四期，依年金法按月攤
    還本息，如未按期攤還本息時，除仍按上開利率計息外，逾
    期在六個月以內者，按上開利率之百分之十，逾期在六個月
    以上者，按上開利率百分之二十加付違約金。惟被告僅繳納
    利息至九十二年十月四日止，即未再繳納，尚積欠本金三百
    五十萬元，及自九十二年十月五日起算之利息、自同年十一
    月五日起算之違約金。
  (二)被告又於八十九年十月五日，邀同訴外人張瑞珍擔任連帶保
    證人，向原告借款五十八萬元，借款期間自八十九年十月五
    日起至一百零九年十月五日止，約定利息按原告公告基本放
    款利率加年息百分之零點二八機動計息【本件原告得請求全
    部給付時，基本放款利率為百分之六點八二四，經加年息百
    分之零點二八後，原告得請求之利率為百分之七點一零四】
    ，另約定自實際撥款日起，前三年按月付息，自第四年起，
    以每一個月為一期，共分二百零四期，依年金法按月攤還本
    息，如未按期攤還本息時，除仍按上開利率計息外，逾期在
    六個月以內者，按上開利率之百分之十，逾期在六個月以上
    者，按上開利率百分之二十加付違約金。惟被告僅繳納本息
    至九十二年十一月四日止，即未再繳納，尚積欠本金五十七
    萬八千零三十八元，及自九十二年十一月五日起算之利息、
    自同年十二月五日起算之違約金。
  (三)上開二筆借款，迭經原告催討，被告均不置理，依借據其他
    約定事項第五條之約定，上開二筆借款視同全部到期，爰依
    消費借貸之法律關係，請求被告給付如主文第一項及第二項
    所示之本金、利息及違約金。
三、證據：提出借據二紙、放款帳務資料查詢單三紙、金融機構
    存放款利率摘錄影本二紙、報紙一紙、放款支出傳票影本四
    紙為證。
乙、被告方面：
    被告未於言詞辯論期日到場，亦均未提出準備書狀作何聲明
或陳述。
丙、本院依職權調閱本院九十三年度執字第一八六一０號執行卷
    宗。
    理      由
甲、程序方面：
一、按當事人得就一定法律關係而生之訴訟，以合意定第一審管
    轄法院，民事訴訟法第二十四條第一項定有明文。查依兩造
    所簽定之其他約定事項第十一條約定：「被告對原告所負之
    各宗債務，合意以桃園地方法院或臺北地方法院為第一審管
    轄法院。」現本件原告起訴主張被告邀同訴外人張瑞珍為連
    帶保證人，向原告借款而未依約返還，依兩造間消費借貸之
    法律關係，請求被告給付如聲明第一項及第二項所示，乃就
    一定法律關係涉訟，合於上開規定，本院自有管轄權，合先
    敘明。
二、本件被告經合法送達，未於言詞辯論期日到場，經核無民事
    訴訟法第三百八十六條各款所列情形，爰依原告聲請，由其
    一造辯論而為判決。
三、按訴狀送達後，原告不得將原訴變更或追加他訴。但擴張或
    減縮應受判決事項之聲明者，不在此限，民事訴訟法第二百
    五十五條第一項第三款定有明文。本件原告起訴時請求：(一)
    被告應給付原告三百五十萬元，及自九十二年十月五日起至
    清償日止，按年息百分之五點五計算之利息，並自九十二年
    十一月五日起至清償日止，其逾期在六個月以內者，按上開
    利率之百分之十，逾期在六個月以上者，按上開利率百分之
    二十計付之違約金；(二)被告給付原告五十七萬八千零三十八
    元，及自九十二年十一月五日起至清償日止，按年息百分之
    七點九零五計算之利息，與自九十二年十二月五日起至清償
    日止，其逾期在六個月以內者，按上開利率之百分之十，逾
    期在六個月以上者，按上開利率百分之二十計付之違約金。
    嗣於九十三年十一月十二日準備程序中，將其請求之利息部
    分依序變更為百分之一點七及百分之七點一零四，核屬減縮
    應受判決事項之聲明，揆諸前揭法條規定，應予准許。
乙、實體方面：
一、本件原告主張之事實，業據提出與伊所述相符之借據二紙、
    放款帳務資料查詢單三紙、金融機構存放款利率摘錄影本二
    紙、報紙一紙、放款支出傳票影本四紙可證，且經本院依職
    權調取本院九十三年度執字第一八六一０號執行卷宗，核對
    附於其中之上開借據原本二件無訛，被告已於相當時期受合
    法之通知，既未於言詞辯論期日到場，亦未提出書狀作何聲
    明、陳述以供本院審酌，本院調查上開事證結果，堪信原告
    主張之事實為真正。
二、按消費借貸契約，借用人應於約定期限內，返還與借用物種
    類、品質、數量相同之物。又遲延之債務，以支付金錢為標
    的者，債權人得請求依法定利率計算之遲延利息，但約定利
    率較高者，仍從其約定利率。民法第四百七十八條前段、第
    二百三十三條第一項分別定有明文。經查，本件被告就系爭
    二筆借款既先後自九十二年十月五日、同年十一月五日起，
    即未依約攤還本息，全部債務均視為到期，已如前述，從而
    ，原告依消費借貸之法律關係，請求被告應給付如主文第一
    項及第二項所示之本金、利息及違約金為有理由，應予准許
    。
三、據上論結，原告之訴為有理由，依民事訴訟法第三百八十五
    條第一項前段、第七十八條，判決如主文
中　　華　　民　　國　　93　　年　　12　　月　　31　　日
                              臺灣桃園地方法院民事第二庭
                                        審判長法官劉克聖
                                              法官周玉群
                                              法官范明達
右為正本係照原本作成
如對本判決上訴，須於判決送達後廿日內向本院提出上訴狀
中　　華　　民　　國　　93　　年　　12　　月　　31　　日
                                      法院書記官  李燕枝
